臺灣橋頭地方法院刑事判決　
111年度審金訴字第296號
公  訴  人  臺灣橋頭地方檢察署檢察官
被      告  吳仕玄




上列被告因違反洗錢防制法等案件，經檢察官聲請以簡易判決處
刑（111年度偵緝字第333號），本院認不宜逕以簡易判決處刑（
111年度金簡字第186號），改依通常程序審理，判決如下：
    主  文
本件公訴不受理。
    理  由
一、聲請簡易判決處刑意旨略以：被告吳仕玄雖預見一般取得他
    人金融帳戶使用之行徑，常與財產犯罪所需有密切之關聯，
    可能係為掩飾不法犯行及犯罪所得之去向，避免有偵查犯罪
    權限之執法人員循線查緝，以確保犯罪所得之不法利益，並
    掩人耳目，竟以縱有人以其交付之金融帳戶實施詐欺取財及
    洗錢犯行，亦不違背其本意之幫助犯意，於民國110年7月至
    9月間某日，在臺北市中和區某處，將其申辦之台新國際商
    業銀行帳號000-00000000000000號帳戶（下稱本案台新銀行
    帳戶）之存摺、提款卡（含密碼）、網路銀行帳號及密碼，
    提供予真實姓名不詳之人，供該人及其所屬之詐欺集團作為
    詐騙財物之用。嗣該人與其所屬之詐騙集團成員即共同意圖
    為自己不法之所有，基於詐欺取財及洗錢之犯意聯絡，於附
    表一所示時間，以附表一所示方式，使告訴人林一欣陷於錯
    誤，匯款如附表一所示款項至被告本案台新銀行帳戶內，旋
    遭提領一空。嗣經告訴人發覺受騙，報警處理始知上情。因
    認被告上開行為涉犯刑法第30條第1項前段、第339條第1項
    之幫助詐欺取財罪及刑法第30條第1項前段、洗錢防制法第1
    4條第1項之幫助洗錢罪嫌等語。
二、按同一案件繫屬於有管轄權之數法院者，由繫屬在先之法院
    審判之，刑事訴訟法第8條前段定有明文。案件有依刑事訴
    訟法第8條之規定不得為審判之情形者，法院應諭知不受理
    之判決，同法第303條第7款亦有明定。是以同一案件繫屬於
    有管轄權之數法院，除已依刑事訴訟法第8條但書規定「經
    共同之直接上級法院裁定，亦得由繫屬在後之法院審判」者
    外，原則上應由繫屬在先之法院審判之，對後繫屬之案件為
    不受理之判決，並得不經言詞辯論為之，刑事訴訟法第303
    條第7款、第307條分別定有明文。而「同一案件」係指所訴
    兩案之被告相同，被訴之犯罪事實亦屬同一者而言；接續犯
    、吸收犯、結合犯、加重結果犯及刑法修正前之常業犯等實
    質上一罪，暨想像競合犯、刑法修正前之牽連犯、連續犯之
    裁判上一罪者，均屬同一事實（最高法院98年度台上字第68
    99號判決要旨參照）。蓋以「同一案件」既因起訴而發生訴
    訟繫屬，本於國家刑罰權單一之原則，即不容法院再就「同
    一案件」為重複裁判，且不特其前、後繫屬事實完全相同，
    就令訴訟繫屬發生在先之事實，祇為「同一案件」之其中「
    一部」，惟其起訴效力當仍及於未及起訴之「他部」，按諸
    審判不可分之原則，審理事實之法院仍應併予審理，而非可
    由檢察官另行追訴。是倘一部事實或全部事實業經起訴，乃
    檢察官竟對構成一罪之他部事實或重複事實另行提起公訴，
    法院即應為不受理判決之諭知。
三、經查：
(一)被告於110年8月31日前某時，將本案台新銀行帳戶之存摺、
    提款卡、密碼交付詐欺集團成員使用，嗣該詐欺集團成員意
    圖為自己不法所有，基於詐欺取財之犯意聯絡，於附表二編
    號1至2所示時間，以附表二編號1至2所示方式，使附表二編
    號1至2所示之人陷於錯誤，匯款如附表二編號1至2所示之款
    項至被告本案台新銀行帳戶內，旋遭提領一空等情，業經臺
    灣桃園地方檢察署（下稱桃園地檢署）檢察官提起公訴，由
    臺灣桃園地方法院（下稱桃園地院）於111年6月13日15時30
    分以111年度審金訴字第676號案繫屬審理中（下稱前案），
    尚未終結，有桃園地檢署檢察官111年度偵緝字第1337、133
    8號起訴書、本院公務電話紀錄、桃園地檢署111年6月13日
    桃檢秀律111偵緝1337字第1119066111號函暨其上桃園地院
    收案戳章、臺灣高等法院被告前案紀錄表在卷可查。
(二)觀諸本案檢察官聲請簡易判決處刑書所指被告之犯罪事實，
    與前案桃園地檢署檢察官所據以起訴之犯罪事實，二者就所
    指稱被告提供詐欺集團使用之帳戶均為本案台新銀行帳戶，
    僅被害人不同，且被告於偵查中供稱：我是因為對方跟我說
    可以幫我辦理防疫補助，所以我才把本案台新銀行帳戶存摺
    、提款卡、密碼給對方（見臺灣橋頭地方檢察署檢察官111
    年度偵緝字第333號卷第58頁）；衡以附表一及附表二之告
    訴人因受詐騙而匯款之時間，均集中在110年8月31日至同年
    9月1日間，時間點甚為接近，故可認被告應僅有一次交付上
    述帳戶之幫助行為，是本案與前案間乃具有想像競合犯之裁
    判上一罪關係，而為同一案件甚明。從而，檢察官就屬同一
    案件之本案向本院重行聲請簡易判決處刑，而於111年6月13
    日16時25分繫屬本院，此有臺灣橋頭地方檢察署111年6月13
    日橋檢和黃(安)111偵緝333字第1119023238號函、臺灣高等
    法院被告全國前案紀錄表在卷可佐，即屬就同一案件重複繫
    屬於有管轄權之數法院，本院既為繫屬在後之法院，揆諸前
    開說明，爰不經言詞辯論，逕為諭知不受理之判決。
四、據上論斷，應依刑事訴訟法第452條、第303條第7款、第307
     條，判決如主文。
本案經檢察官王柏敦聲請以簡易判決處刑。
中　　華　　民　　國　　111 　年　　9 　　月　　21　　日
                  刑事第六庭   審判長法 官 陳明呈
　　　　　　　　　                   法 官 姚怡菁 
　　　　　　　　　                   法 官 李冠儀
以上正本證明與原本無異。
如不服本判決應於收受送達後20日內向本院提出上訴書狀，並應
敘述具體理由；如未敘述上訴理由者，應於上訴期間屆滿後20日
內向本院補提理由書（均須按他造當事人之人數附繕本）「切勿
逕送上級法院」。
中　　華　　民　　國　　111 　年　　9 　　月　　21　　日
　　　　　　　　　　　　　　　　　   書記官 顏宗貝

附表一：
編號 告訴人 詐  騙  方  式 匯款時間/金額（新臺幣） 匯入帳戶 1 林一欣 詐騙集團成員於110年9月1日前某日，透過臉書張貼不實徵才廣告並留下通訊軟體LINE供不特定民眾聯絡，嗣林一欣加入LINE與該詐騙集團成員聯繫後，該詐騙集團成員遂向林一欣謊稱：可透過「鋒匯AMUNDITW Retail」投資平台投資賺錢云云，致林一欣陷於錯誤而匯款。 110年9月1日15時8分許/5萬元  被告本案台新銀行帳戶    110年9月1日20時26分許/5萬元  
附表二：
編號 告訴人 詐  騙  方  式 匯款時間/金額（新臺幣） 匯入帳戶 1 曾勝裕  詐欺集團成員於110年3月間透過社群平台INSTAGRAM 追蹤曾勝裕，並於110年5月向其介紹投資網站，再佯稱：可依指示操作以獲利等語，致曾勝裕陷於錯誤而匯款。 110年9月1日20時16分許/1萬8,000元  被告本案台新銀行帳戶  2 陳淑婷  暱稱「趙翊菁」、「李佳卉」等不詳詐騙集團成員於110年8月13日，以假徵才搭配投資之詐術取信於陳淑婷，指示其加入「Point72」會員，致陳淑婷陷於錯誤而匯款。 110年8月31日/共計42萬元 被告本案台新銀行帳戶